臺灣臺北地方法院刑事判決　　　　九十六年度易字第六三八號
公　訴　人　臺灣臺北地方法院檢察署檢察官
被　　　告　甲○○
上列被告因竊盜案件，經檢察官提起公訴（九十六年度偵字第三
九五九號），本院判決如下：
    主  文
甲○○攜帶兇器竊盜，累犯，處有期徒刑捌月。扣案美工刀壹支
沒收之。
    事  實
一、甲○○前於民國九十四年間因犯竊盜罪，經臺灣士林地方法
    院以九十四年度易字第五二六號判處有期徒刑七月確定，於
    同年十二月二十日縮刑期滿執行完畢，猶不知悔改，於九十
    六年二月十二日晚間十一時三十分許，騎乘三輪資源回收車
    ，攜帶白色油漆一罐、油漆刷一支，及客觀上具有殺傷力，
    足以對人之生命、身體、安全構成威脅，可供兇器使用之美
    工刀一支，行經臺北市信義區○○○路○段捷運永春站三號
    出口前，見該處腳踏車停放架上停放變速腳踏車及折疊腳踏
    車各一輛，竟萌生貪念，意圖為自己不法之所有，先以其所
    攜帶之白色油漆塗抹於上開二輛腳踏車之龍頭及車架，再將
    該變速腳踏車扛放至其三輪資源回收車而竊取之，得手後，
    接續欲將該折疊腳踏車抬放至其三輪資源回收車之際，適為
    乙○○目睹上情而報警查獲，致未得逞，並扣得其所有之美
    工刀一支。
二、案經臺北市政府警察局信義分局報請臺灣臺北地方法院檢察
    署檢察官偵查起訴。
    理  由
一、訊據被告甲○○固坦承於上開時、地，攜帶美工刀，且將其
    所攜之白色油漆塗抹於前開二輛腳踏車之龍頭及車架，並欲
    將之置放其三輪資源回收車後載離，惟矢口否認有何加重竊
    盜犯行，辯稱：伊在捷運永春站旁小巷內，見上揭二輛腳踏
    車生鏽且內胎沒氣，以為係他人所棄置，故將之拖至捷運永
    春站旁，先以白色油漆塗抹於該鏽蝕部分，欲將之載往資源
    回收站換現，伊所攜帶之美工刀係作為資源回收時切割紙箱
    之用，伊並無加重竊盜之犯意及行為云云。經查：
  (一)上揭犯罪事實，業據目擊證人乙○○於本院審理時結證：我
    家在捷運永春站三號出口旁邊，九十六年二月十二日晚間十
    一時三十分許，我母親及胞弟回家時告訴我說樓下有人在偷
    腳踏車，我就先撥打電話報警，並立即下樓察看，我看見被
    告在捷運永春站三號出口腳踏車停放處，以白色油漆塗抹變
    速腳踏車，已經塗得差不多了，另一臺折疊腳踏車也有明顯
    塗過白色油漆之痕跡，後來被告將該變速腳踏車扛在肩膀上
    ，放在三輪資源回收車上，我見被告在收東西，所以又趕緊
    以公用電話再報警一次，在被告尚未將該折疊腳踏車搬上三
    輪資源回收車前，警察就來了，當時被告在衣服內掏東西，
    警察要求被告將東西取出，被告就從衣服內取出一支美工刀
    ，我之前經過捷運永春站出口時，就經常看見上開變速腳踏
    車停放於該處腳踏車停放架上，且會更換位置，該腳踏車之
    車況良好，並無破舊、鏽蝕，沒有人要之情況等語明確（見
    本院卷第三十二頁反面至第三十四頁）。且觀諸卷附前揭變
    速腳踏車及折疊腳踏車照片（見臺灣臺北地方法院檢察署九
    十六年度偵字第三九五九號偵查卷第二十五頁、第二十九頁
    ），前開二輛腳踏車外觀完整，且車胎氣足，雖稍附生鐵鏽
    ，惟並無破舊不堪使用之情，又該等腳踏車係停放於捷運永
    春站三號出口旁腳踏車車架上，該變速腳踏並會變更停放之
    位置，業據證人乙○○證述如前，足見該等腳踏車顯非無人
    使用，而遭人隨意棄置，任憑風吹雨淋之廢棄物至明。是被
    告辯稱：伊以為前揭二輛腳踏車係廢棄物云云，顯係卸責之
    詞，要非可採。
  (二)按刑法第三百二十一條第一項第三款之攜帶兇器竊盜罪，係
    以行為人攜帶兇器竊盜為其加重條件，此所謂兇器，其種類
    並無限制，凡客觀上足對人之生命、身體、安全構成威脅，
    具有危險性之兇器均屬之，且祇須行竊時攜帶此種具有危險
    性之兇器為已足，並不以攜帶之初有行兇之意圖為必要（最
    高法院七十九年臺上字第五二五三號判例參照）。查美工刀
    為金屬製品，刀刃銳利，客觀上屬足對人之生命、身體、安
    全構成威脅，具有危險性之兇器，被告於前揭時、地持往竊
    盜，揆諸前揭說明，自與刑法第三百二十一條第一項第三款
    攜帶兇器竊盜罪之構成要件相當。
  (三)綜上所述，被告前開所辯，不足採信。本案事證明確，被告
    攜帶兇器竊盜犯行，洵堪認定，應予依法論科。
二、核被告所為，係犯刑法第三百二十一條第一項第三款攜帶兇
    器竊盜罪。被告竊取上揭變速腳踏車既遂，及竊取前揭折疊
    腳踏車未遂犯行，係於密切接近之時、地實行，且係基於同
    一竊盜犯意下之接續行為，復無積極證據證明該二輛腳踏車
    分屬不同人所有，依罪疑唯輕法則，應認屬同一人所有，而
    侵害同一法益，僅成立一個攜帶兇器竊盜罪。被告前於九十
    四年間因犯竊盜罪，經臺灣士林地方法院以九十四年度易字
    第五二六號判處有期徒刑七月確定，於同年十二月二十日縮
    刑期滿執行完畢，此有臺灣高等法院被告前案紀錄表存卷可
    按（見本院卷第四頁至第九頁），其前受徒刑之執行完畢，
    五年以內故意再犯本案有期徒刑以上之罪，為累犯，應依刑
    法第四十七條第一項之規定加重其刑。爰審酌被告前有多次
    竊盜前科，有臺灣高等法院被告前案紀錄表可稽，仍不思向
    上，竟謀不勞而獲，攜帶兇器竊盜，其所為損害被害人，且
    危害社會治安匪淺，犯罪後猶飾詞狡辯，未見悔意，兼衡其
    犯罪之動機、目的、生活狀況、智識程度、所竊取財物之價
    值等一切情狀，量處如主文所示之刑。扣案美工刀一支，係
    供犯罪所用，且係被告所有，業據被告供承在卷（見本院卷
    第三十五頁），應依刑法第三十八條第一項第二款規定宣告
    沒收。至於扣案白色油漆一罐、油漆刷一支及大鎖一個，被
    告否認為其所有（見本院卷第三十五頁），亦無證據證明確
    屬被告所有，且與本案犯罪並無直接關係，爰不為沒收之諭
    知，附此敘明。
據上論斷，應依刑事訴訟法第二百九十九條第一項前段，刑法第
三百二十一條第一項第三款、第四十七條第一項、第三十八條第
一項第二款，判決如主文。
本案經檢察官戴文亮到庭執行職務
中　　華　　民　　國　九十六  年　　四　　月　二十五　日
　　　　　　　　　        臺灣臺北地方法院刑事第十四庭
                              審判長法　官　宋松璟
                                    法  官  劉煌基
                                    法  官  孫萍萍
以上正本證明與原本無異。
如不服本判決，應於判決送達後十日內，向本院提出上訴狀。
　　　　　　　　　　　　　　　　    書記官　張汝琪
中　　華　　民　　國　九十六  年　　四　　月　二十五　日
附錄本案論罪科刑法條全文：
刑法第三百二十一條
犯竊盜罪而有左列情形之一者，處六月以上、五年以下有期徒刑
：
一、於夜間侵入住宅或有人居住之建築物、船艦或隱匿其內而犯
    之者。
二、毀越門扇、牆垣或其他安全設備而犯之者。
三、攜帶兇器而犯之者。
四、結夥三人以上而犯之者。
五、乘火災、水災或其他災害之際而犯之者。
六、在車站或埠頭而犯之者。
前項之未遂犯罰之。
